BRAULIO ARGANDOÑA CARRASCO

ING. CIVIL EN COMPUTACIÓN MENCIÓN EN INFORMÁTICA

EDUCACIÓN

2017 - ING. CIVIL EN COMPUTACIÓN MENCIÓN EN INFORMÁTICA

Estudiante en proceso de titulación en la Universidad Tecnológica Metropolitana (UTEM)

EXPERIENCIA LABORAL

Ene 2022 - Oct 2022

DESARROLLADOR FULL STACK - ANGULAR / NODE JS Forcast.

- Desarrollo de aplicación basada en blockchain y criptoactivo desde la etapa inicial hasta MVP bajo una arquitectura de microservicios.
- En el transcurso del tiempo se me brindaron oportunidades para gestionar y planificar cada Sprint con un equipo de desarrollo de hasta 3 personas en el proyecto.
- Administración de ambiente de QA y Desarrollo.
- Apoyo en la toma decisiones y ámbito comercial del proyecto.

Jun 2021 - Dic 2021

DESARROLLO E IMPLEMENTACIÓN DE SOLUCIÓN ETL

Instituto Radio Oncológico INRAD

- Desarrollo de aplicación con Python mediante OCR. para etapa de extracción de la información.
- Planificación y Gestión de Proyecto.
- Utilización de herramienta Talend.
- Levantamiento de base de datos en AWS con RDS y S3.

Mar 2021 - Jun 2021

ANÁLISIS DE PROCESOS DE NEGOCIOS Y LOGÍSTICOS

Fundación INTEGRA - Dirección Norponiente

- Análisis exhaustivo de todos los procesos de la dirección en busca de situaciones susceptibles a ser mejoradas.
- Se planteó oportunidades de mejoras a la organización en base a estudios realizados con los respectivos planes de implementación.

Jul 2020 - Nov 2021

SISTEMA DE PEDIDOS E INVENTARIO

Distribuidora de alimentos Santa Gemita - Ñuñoa

• Desarrollo de sistema web para la gestión de inventario, pedidos, registro de clientes y proveedores. Generación de documentos PDF y análisis estadístico de ventas. Se utilizó tecnologías como Laravel 7, VueJs, además de CSS3 y Bootstrap 4. Gestión de Base de datos en MySQL y despliegue de proyecto en servidor Apache Linux.



PERFIL PERSONAL

último Estudiante de semestre ingeniería Civil en Computación mención en Informática con gran capacidad de adaptación y desarrollo de soluciones óptimas acordes al mercado, siempre con un enfoque en la experiencia de usuario. Además con amplios conocimientos en planificación y gestión de proyectos.

HABILIDADES

- Javascript (Angular, Node Js, Ionic, Vue Js y Express)
- · Conocimientos sobre web3, metamask y smart contract.
- Wordpress/CMS
- HTML, CSS3 y Bootstrap
- Gestión de base de datos (SQLServer, MySql, Postgresql)
- Control de versiones (Git/Github/Gitlab)
- FTI (Talend)
- Herramientas de visualización gráfica (Tableau)
- Python(Pandas, OpenCV, Numpy)
- Control y Gestión de Proyectos
- Metodologías ágiles Scrum y Kanban (Jira)
- Manejo de contenedores Docker(Docker/docker-compose)
- Manejo de sistemas operativos Linux
- · Administración con PM2

CONTACTO



+569 501 61 342



braulio.argandonac@utem.cl



Perfil Github



Perfil Braulio Argandoña



Portafolio web